【裁判字號】    95,重訴,34
【裁判日期】    950929
【裁判案由】    毒品危害防制條例等
【裁判全文】
臺灣板橋地方法院刑事判決              95年度重訴字第34號
公  訴  人  臺灣板橋地方法院檢察署檢察官
被      告  乙○○
選任辯護人  王吾律師
被      告  甲○○
選任辯護人  游鉦添律師
上列被告因違反毒品危害防制條例等案件，經檢察官提起公訴（
95年度偵字第6794號、95年度偵字第9106號），及移送併案審理
（95年度偵字第17114 號），本院判決如下：
    主  文
乙○○共同製造第二級毒品，累犯，處有期徒刑伍年陸月；扣案
如附表二、附表三所示之物均沒收銷燬之，扣案如附表四所示之
物沒收之。又共同運輸第一級毒品，累犯，處有期徒刑肆年貳月
；扣案如附表六所示之物沒收銷燬之，扣案如附表四、附表五所
示之物均沒收之。應執行有期徒刑玖年陸月；扣案如附表二、附
表三、附表六所示之物均沒收銷燬之，扣案如附表四、附表五所
示之物均沒收之。
甲○○未經許可，持有可發射子彈具有殺傷力之改造槍枝，處有
期徒刑年壹月，併科罰金新臺幣伍萬元，罰金部分如易服勞役
，以新臺幣玖佰元即銀元佰元折算壹日；扣案如附表一所示之
物沒收之。又共同製造第二級毒品，處有期徒刑肆年；扣案如附
表二、附表三所示之物均沒收銷燬之，扣案如附表四所示之物沒
收之。又幫助共同運輸第一級毒品，處有期徒刑年柒月；扣案
如附表六所示之物沒收銷燬之，扣案如附表四、附表五所示之物
均沒收之。應執行有期徒刑拾年肆月，併科罰金新臺幣伍萬元，
罰金部分如易服勞役，以新臺幣玖佰元即銀元佰元折算壹日；
扣案如附表二、附表三、附表六所示之物均沒收銷燬之，扣案如
附表一、附表四、附表五所示之物均沒收之。
    事  實
一、甲○○明知未經主管機關許可，不得持有具殺傷力之槍枝，
    竟於民國95年3 月16日，在國道二號高速公路大溪交流道，
    向姓名年籍不詳綽號「文豪」之人，取得並持有如附表一所
    示可發射子彈具殺傷力之仿FN廠1910型半自動手槍製造之槍
    枝，換土造金屬槍管改造而成之改造手槍（槍枝管制編號：
    0000000000號）。
二、乙○○前因違反毒品危害防制條例案件，經本院以92年度易
    字第2774號判決判處有期徒刑五月確定，於93年4 月27 日
    易科罰金執行完畢（於本件構成累犯）。猶不知悔改，乙○
    ○、甲○○與綽號「阿潭」之成年男子基於製造甲基安非他
    命之犯意聯絡，「阿潭」提供製造技術及後述相關器具，乙
    ○○訂製過濾設備一套，於95年3 月16日經綽號「文和」之
    成年男子仲介，由乙○○出資新臺幣（下同）一百六十萬元
    ，交付甲○○攜至高雄購得並攜回甲基安非他命製造原料鹽
    酸麻黃素約十公斤，旋於臺北縣樹林市○○路○ 段101 巷80
    弄3 之17號、3 之43及45號相通連建物內，彼三人共同製造
    甲基安非他命，並將反應完成之溶液（俗稱滷水）移至乙○
    ○位於臺北縣樹林市○○街○ 段371 號老家之大冰箱使之結
    晶。嗣於95年3 月19日經法務部調查局北部地區機動工作組
    、臺中縣政府警察局、苗栗縣政府警察局、臺北縣政府警察
    局樹林分局、行政院海岸巡防署新竹機動查緝隊聯合組成之
    專案小組，分於前揭處所查扣如附表二所示之甲基安非他命
    成品約8.2 公斤（平均純度70.04%、純質淨重5.743 公斤）
    、甲基安非他命製程中間產物氯麻黃素約2.75公斤、製造安
    非他命原料苯基醋酸約24公斤、製造甲基安非他命原料第四
    級毒品麻黃素約1.5 公克、甲基安非他命半成品（滷水）14
    5 公克等物；以及如附表四所示乙○○、甲○○製造安非他
    命及後述走私運輸海洛因聯繫使用之行動電話共十支、SIM
    卡十一片與國外漫遊電話卡二十五張與製造安非他命工廠之
    鑰匙等物；暨如附表三所示製造安非他命器皿及化學藥劑一
    批：加熱過濾設備一組、瓦斯量表一組、真空幫浦二個、大
    蒸餾瓶二個、攪拌機二個、大塑膠漏斗一組、離心器一個、
    小塑膠漏斗一個、防毒面具六個、化學物一罐、篩檢試紙二
    盒、護目鏡三個、活性炭一箱、除臭機一組、量杯六個、塑
    膠量杯二個、攪拌棒三支、溫度計二支、濾紙七盒、已用過
    濾紙十三張、丙酮七桶、已晾乾之吸水紙一張、磅秤一個、
    玻璃吸管二支、塑膠吸管三支、氫氧化納十八瓶、濾網五支
    、電磁爐一個、加熱器一個、碳酸納一罐、高級鹽酸二箱、
    氯仿二桶、氫氧瓶二瓶、高壓反應槽一口、瓦斯爐（含加熱
    網）四具、鈀金三瓶、盛裝容器四個、濾紙二盒、壓力表一
    只、電子秤一只、試紙四盒、刮勺一根、溫度計四根、量杯
    三只、燒杯三只、塑膠手套三只、活性炭素三袋、氫氧化鈉
    一盒（內含十九瓶）、鹽酸一盒（內含九瓶）、鐵鍋一只、
    接收瓶一瓶、塑膠容器一只、杓子一只、量筒二只及麻黃鹼
    製程一件等物；並在甲○○所駕駛使用之車牌號碼7410-EK
    號自用小客車車上，扣得前述如附表一所示具有殺傷力之槍
    枝與如附表七所示不具殺傷力之子彈暨與本案無關之淨重1.
    76公克之第一級毒品海洛因（乙○○、甲○○施用毒品部分
    之犯行，經檢察官另行處理）。
三、乙○○與另名販毒集團成員均明知海洛因為毒品危害防制條
    例所列管之第一級毒品並為懲治走私條例所列管制進出口物
    品，不得私運進口運輸，竟基於犯意聯絡，於95年3 月間由
    販毒集團成員在泰國取得海洛因毒品，偽裝成「榴槤乾」包
    裝，再寄送私運進入我國境內，乙○○負責提供接貨地址及
    安排監視交貨人員，甲○○知悉乙○○要求其提供地址，係
    供收受不法郵件包裹之用，仍基於不確定之幫助犯意，提供
    其不知情之妻舅鍾本豐位於臺北縣汐止市○○街43巷4 號3
    樓住處，供作接運海洛因地點，於95年3 月16日販毒集團成
    員自泰國以包裹寄送前述地址，收件人記載為化名「蔡文振
    」，預計95年3 月20或21日左右寄達，販毒集團成員再另行
    安排接貨人員，持人頭「蔡文振」之身分證至前揭地址領貨
    。乙○○因前述安非他命工廠遭查獲後，在偵查機關尚未得
    知其又涉犯上開運輸毒品海洛因及私運進口運輸管制物品之
    犯行前，乙○○即向專案小組調查員以口頭先行主動供出前
    述走私海洛因之犯行，專案小組即通報臺北關稅局對來自泰
    國之郵包嚴格注檢，監控前述郵包寄達地，承辦調查員另電
    話報告臺灣板橋地方法院檢察署檢察官有關乙○○前述自首
    情事；嗣由基隆關稅局於95年3 月20日依職權自行查得前述
    如附表五所示之包裹（申報單號碼：EＺ000000000TH） ，於
    該包裹內查獲如附表六所示偽裝成榴槤乾之海洛因（海洛因
    共毛重10 ,550 公克，淨重7,642.40公克，純度19.18%，純
    質淨重1, 465.81 公克）。因乙○○遭查獲在押，販毒集團
    放棄前述海洛因，未派人收貨。乙○○於執法機關未查明走
    私運輸前述海洛因郵包之特定犯罪人時，即於上述安毒工廠
    案件偵訊時自首，且在偵查中經檢察官事先同意，其向檢察
    官併以證人身分供述前開走私海洛因犯行，因而使檢察官得
    以追訴該案之其他供犯－甲○○，故乙○○就所犯上開走私
    海洛因犯行部分，亦符合證人保護法第14條第1 項減輕或免
    除其刑之規定。
四、案經臺灣板橋地方法院檢察署檢察官指揮法務部調查局北部
    地區機動工作組暨臺中縣警察局報告臺灣板橋地方法院檢察
    署檢察官偵查起訴；暨法務部調查局北部地區機動工作組報
    告臺灣基隆地方法院檢察署檢察官呈請臺灣高等法院檢察署
    檢察長令轉臺灣板橋地方法院檢察署檢察官移送併案審理。
    理  由
甲、證據能力部分：
一、證人即被告乙○○、甲○○與證人Ａ１、阿寶、羅世宏在調
    查與偵查中之證述或結證：
    按被告以外之人於審判外之言詞或書面陳述，除法律有規定
    者外，不得作為證據，刑事訴訟法第159 條第1 項定有明文
    ，此即學理上所稱「傳聞證據排除法則」。又被告以外之人
    於審判外之陳述，雖不符同法第159 條之1 至第159 條之4
    之規定，而經當事人於審判程序同意作為證據，法院審酌該
    言詞陳述或書面陳述作成時之情況，認為適當者，亦得為證
    據。當事人、代理人或辯護人於法院調查證據時，知有第15
    9 條第1 項不得為證據之情形，而未於言詞辯論終結前聲明
    異議者，視為有前項之同意，此則據同法第159 條之5 規定
    甚明。而鑒於採用傳聞證據排除法則之重要理由之一，係因
    傳聞證據未經當事人之反詰問予以覈實，若當事人願放棄對
    原供述人之反對詰問時，原則上即可承認該傳聞證據之證據
    能力，而揆諸我國刑事訴訟法第159 條之5 之立法理由，除
    參照前述傳聞證據排除法則之基本法理外，亦參考日本刑事
    訴訟法第326 條之立法例，查日本刑事審判實務之運作，有
    關檢察官及被告均同意作為證據之傳聞書面材料或陳述，可
    直接援引該國刑事訴訟法第326 條作為傳聞例外之法律依據
    ，僅在檢察官與被告不同意之情況下，乃須根據其他傳聞例
    外規定俾以斟酌該等書面材料或陳述是否具有證據能力，在
    當事人間無爭執之案件中，傳聞證據基本上均可依據前引規
    定提出於法院使用。據此，我國刑事訴訟法第159 條之5 之
    適用應可作同上之解釋，本件被告乙○○在在調查與偵查中
    之證述或結證部分，就被告甲○○而言，係屬於證人身分；
    而被告甲○○在調查與偵查中之證述或結證部分，就被告乙
    ○○而言，係屬於證人身分；另證人Ａ１、阿寶與羅世宏在
    調查與偵查中之證述或結證部分；固均為被告以外之人在審
    判外之陳述，均屬傳聞證據，惟公訴人、被告及其辯護人就
    前開審判外之陳述，迄於言詞辯論終結前未為異議之聲明，
    而本院審酌彼等陳述作成時之情況，核無違法取證及證明力
    明顯過低之瑕疵，亦認為以之作為證據為適當，故依諸上開
    規定及說明，前引證人即被告乙○○、甲○○與證人Ａ１、
    阿寶、羅世宏之陳述是否屬於傳聞之例外，無庸先行考量刑
    事訴訟法第159 條之1 第2 項、第159 條之2 、第159 條之
    3 等規定，得逕依同法第159 條之5 規定作為證據。
二、卷附法務部調查局北部地區機動工作組執行通訊監察案件譯
    文部分：
    按「（第1 項）有事實足認被告或犯罪嫌疑人有下列各款罪
    嫌之一，並危害國家安全或社會秩序情節重大，而有相當理
    由可信其通訊內容與本案有關，且不能或難以其他方法蒐集
    或調查證據者，得發通訊監察書。．．．一最輕本刑為三年
    以上有期徒刑之罪．．．（第2 項）前項通訊監察書，偵查
    中由檢察官依司法警察機關聲請或依職權核發，審判中由法
    官依職權核發。」，通訊保障及監察法第5 條定有明文。因
    被告係涉犯製造第二級毒品等罪嫌，而該罪之法定刑係無期
    徒刑或七年以上有期徒刑，自係屬於上開最輕本刑為三年以
    上有期徒刑之罪，屬於得核發通訊監察書之範圍，且上開單
    位執行本案之通訊監察，係根據臺灣板橋地方法院檢察署檢
    察官以不能或難以其他方法蒐集或調查證據，有監察其相關
    通訊之必要，而依職權核發通訊監察書，則臺灣板橋地方法
    院檢察署檢察官以不能或難以其他方法蒐集或調查證據，有
    監察其相關通訊之必要，而依職權核發通訊監察書，對於被
    告之電話實施監聽，自屬合法。故執行監聽機關對於被告之
    電話實施監聽之結果，就被告或他人在上開電話中之通話內
    容，翻成卷附通訊監察譯文（見95年度警聲搜字第942 號偵
    查卷第46-48 頁），揆諸上開說明，此等通訊監察內容既係
    實施刑事訴訟程序之公務員依法定程序所取得之證據，該等
    證據依刑事訴訟法第158 條之4 規定之反面解釋，自有證據
    能力，而得為證據（按刑事訴訟法第158 條之4 規定「除法
    律另有規定外，實施刑事訴訟程序之公務員因違背法定程序
    取得之證據，其有無證據能力之認定，應審酌人權保障及公
    共利益之均衡維護」，依該規定之反面解釋，如實施刑事訴
    訟程序之公務員係依法定程序取得證據者，該等證據即具有
    證據能力），故卷附上開通訊監察案件譯文自有證據能力，
    合先敘明。
三、卷附內政部警政署刑事警察局95年4 月7 日刑鑑字第095004
    2841號槍彈鑑定書；法務部調查局95年3 月31日調科壹字第
    09500126840 號鑑定書、95年5 月30日調科壹字第32000374
    1 號鑑定通知書：
    按「被告以外之人於審判外之言詞或書面陳述，除法律有規
    定者外，不得作為證據」，刑事訴訟法第159 條第1 項固定
    有明文，然「鑑定之經過及其結果，應命鑑定人以言詞或『
    書面』報告」，同法第206 條第1 項亦規定甚明，是鑑定人
    以書面為鑑定報告提出於法院，依刑事訴訟法第159 條第1
    項立法理由及同法第206 條第1 項規定，即具有證據能力。
    又法院或檢察官得囑託醫院、學校或其他相當之機關、團體
    為鑑定，或審查他人之鑑定，並準用第203 條至第206 條之
    1 之規定，刑事訴訟法第208 條第1 項亦定有明文。依此，
    檢察官對於偵查中之案件，認須實施鑑定者，固應就具體個
    案，選任鑑定人或囑託鑑定機關（團體）為之；但對於司法
    警察機關調查中之案件，或有量大或急迫之情形，為因應實
    務之現實需求，如檢察官針對該類案件之性質（例如：查扣
    之毒品必須檢驗其成份、對施用毒品之犯罪嫌疑人必須檢驗
    其體內有無毒品代謝反應、對於查扣之槍砲彈藥必須檢驗有
    無殺傷力、對違反野生動物保育法案件必須鑑定是否屬於保
    育類動物案件等），認為當然有鑑定之必要者，經參考法務
    部92年5 月20日法檢字第092080203 號函送之法務部「因應
    刑事訴訟法修正工作小組」研討之刑事訴訟法修正相關議題
    第21則之共識結論，以及臺灣高等法院於92年8 月1 日舉行
    之刑事訴訟法新制法律問題研討會第三則法律問題研討結果
    之多數說（載於司法院92年8 月印行「刑事訴訟法新制法律
    問題彙編」第15頁至第18頁），基於檢察一體原則，得由該
    管檢察長對於轄區內之案件，以事前概括選任鑑定人或囑託
    鑑定機關（團體）之方式，俾便轄區內之司法警察官、司法
    警察對於調查中之此類案件，得即時送請事前已選任之鑑定
    人或囑託之鑑定機關（團體）實施鑑定，該鑑定人或鑑定機
    關（團體）亦應視同受承辦檢察官所選任或囑託而執行鑑定
    業務，其等出具之書面鑑定報告應屬刑事訴訟法第206 條所
    定之傳聞例外，當具有證據能力（法務部92年9 月1 日法檢
    字第09200350 83 號函可供參照）。從而，本件扣案毒品與
    槍枝，經由查獲之調查單位依先前轄區檢察署檢察長事前概
    括選任毒品鑑定機關即法務部調查局；暨槍彈鑑定機關即內
    政部警政署刑事警察局之方式實施鑑定，該等鑑定機關所出
    具之前開鑑定書或鑑定通知書等文件，即具有證據能力而均
    得為本案之證據。
四、製造毒品安非他命工具與工廠之照片部分：
    所謂「傳聞證據」之定義係指「審判外」所為之「陳述或所
    發生之敘述性動作」，而提出於法庭用來證明該敘述事項之
    真實性之證據（參照王兆鵬、陳運財等著前揭書第49、50頁
    ）。其中「敘述性動作」乃指使人可得而知其意涵之動作。
    基本上，證據係在公判庭上經過調查程序後方得以被採用。
    因此，以公判庭為基準以考量證據之性質時，「傳聞證據」
    自屬以公判庭外之供述為內容之證據。即係透過人之意思活
    動予以傳達，即供述者對於有關體驗之事實，經由知覺、記
    憶、表現、敘述或敘述性動作等過程予以傳達，故亦稱之為
    「供述證據」。此與「非供述證據」（非傳聞證據），即非
    透過人之意思活動予以傳達之證據，如物證、書證等之不同
    ，在於人之傳達、保存之正確度無法與物證、書證相比。因
    照相係屬機械性記錄特徵，也就是認識對象的是照相鏡頭，
    透過鏡頭形成的畫面映寫入膠卷，然後還原於照相紙上，故
    照相中不含有人的供述要素，再現實情形與作為傳達結果的
    照相，在內容上的一致性是透過機械的正確性來加以保障的
    ，在照相中，並不存在人對現實情形的知覺、記憶，在表現
    時經常可能發生的錯誤（如知覺的不準確、記憶隨時間推移
    而發生的變化），故照相當然是非供述證據（參照石井一正
    著，陳浩然譯，【日本實用刑事證據法】一書第145 頁、第
    146 頁，西元2000年5 月1 版1 刷）。易言之，上開製造毒
    品安非他命工具與工廠之照片部分，乃到場處理之調查人員
    ，依機械之方式所留存之現場影像，並非供述證據，無傳聞
    法則適用，且對「被告是否有製造毒品安非他命」之待證事
    實，具有相當之關聯性，而具有證據能力。
乙、認定犯罪事實所憑之證據及其理由：
一、訊據被告乙○○與甲○○對於上揭犯罪事實均坦承不諱，核
    與證人即被告乙○○、甲○○與證人Ａ１、阿寶在調查與偵
    查中證述或結證之情節相符（見95年度偵字第6794號偵查卷
    第3-6 、60-69 、127-128 、131-132 、200-201 、203-20
    8 頁、95年度毒偵字第4532號併案偵查卷第14-15 頁；95年
    度偵字第6794號偵查卷第39-42 、71- 78、152-154 、157-
    16 4、198-199 、209-212 頁；95年度偵字第6794號偵查卷
    第114-117 、136-141 、167-174 頁；95年度偵字第6794號
    偵查卷第129-130 頁）。況被告甲○○所持有如附表一所示
    具有殺傷力之改造槍枝，如何被調查局人員在其車上查獲一
    節，亦經證人即與被告甲○○同車之羅世宏在調查中與偵查
    證述或結證稽詳（見95年度偵字第6794號偵查卷第36-38 、
    80 -84頁）。而被告二人確有以行動電話與他人或互相聯絡
    製造安非他命事宜及聯絡運輸海洛因事宜等情，亦有卷附法
    務部調查局北部地區機動工作組執行通訊監察案件譯文可稽
    （見95年度警聲搜字第942 號偵查卷第22-45 頁）。此外，
    復有如附表所示之物，扣案足資佐證，並有上開附表三製造
    毒品安非他命工具與工廠之照片在卷足憑（見95年度偵字第
    6794號偵查卷第33頁）。
二、又扣案如附表一所示之物品，經送內政部警政署刑事警察局
    以性能檢驗法與試射法鑑定結果認：「送鑑手槍一枝 (槍枝
    管制編號0000000000) ，認係由仿FN廠1910型半自動手槍製
    造之槍枝，換裝土造金屬槍管改造而成之改造手槍，機械性
    能良好，可擊發適用之子彈，認具殺傷力」等情，此有該局
    95年4 月7 日刑鑑字第0950042841號槍彈鑑定書在卷足憑（
    見95年度偵字第9106號偵查卷第67-70） ，足徵如附表一所
    示之槍枝，確具有殺傷力，堪以認定。
三、再扣案如附表二、三所示之物品，經送法務部調查局以化學
    呈色法與氣相層析質譜儀分析法鑑定結果認：「
  一經檢驗查獲自臺北縣樹林市○○路○ 段101 巷80弄3 之43
    號處所 (依據來函所附搜索扣押筆錄所載)證 物結果如下：
  (1)結晶二件 (扣押物編號:B0l 、B02) 發現均含有第二級第89
    項毒品甲基安非他命成分，合計淨重8,200 公克，平均純度
    70.04%，純質淨重5,743.28公克。
  (2)水溶液一件 (扣押物編號:B03) 發現含有甲基安非他命成分
    ，淨重145 公克，平均純度7.48% ，純質淨重10.85 公克。
  (3)濾液接收瓶 (扣押物編號:B22) 及盛裝容器 (扣押物編號
    :B08) 等均發現有甲基安非他命成分殘留。
  二經檢驗查獲自臺北縣樹林市○○路○ 段101 巷80弄3 之17號
    處所 (依據來函所附搜索扣押筆錄所載)證物結果如下:
  (1)結晶二件 (扣押物編號:A-37) 發 現均含有甲基安非他命成
    分，合計淨重0.8 公克。
  (2)白粉一件 (扣押物編號:A-23) 發 現含有甲基安非他命製造
    過程之中間產物氯麻黃素 (Chloroephedrine)成分，淨重2,
    750 公克。
  (3)白粉一件 (扣押物編號:A-24) 發 現含有第四級毒品原料藥
    麻黃素 (Ephedrine)成分，淨重1.5 公克。
  (4)白粉五件 (扣押物編號:A-l2) 發 現均含有苯基醋酸(Pheny
    lacetic acid，為另一安非他命類毒品製程之原料藥)成 分
    ，合計淨重約24,000公克。
  三經勘驗前開二處所另查獲之氯化反應槽 (含酸氣過濾設備)(
    扣押物編號:A-01) 、 亞硫醯二氯 (Thionyl chloride)(扣
    押物編號:A-34) 、 丙銅 (扣押物編號:A-22) 、 氯仿 (扣
    押物編號:A-35) 、 乙醚 (附件照片編號:9) 、濾紙 (扣押
    物編號:A-20 、B09)、漏斗 (扣押物編號:A-06 、A-08) 、
    濾液接收瓶 (扣押物編號:B22) 、幫浦 (扣押物編號:A-03)
    、磅秤 (扣押物編號:A-26) 、 氫化反應槽 (扣押物編號
    :B05) 、氫氣桶 (扣押物編號:B04) 、氫氧化鈉 (扣押物編
    號:A-29 、Bl9)、鹽酸 (扣押物編號:B2O) 、活性碳 (扣押
    物編號:A-14 、Bl8)、鈀金 (扣押物編號:B07) 、酸鹼試紙
     (扣押物編號:A-11 、Bl2)、加熱設備 (扣押物編號:A-31
    、A-32、B06)、溫度計 (扣押物編號:A-l9 、B14)、各式盛
    裝容器 (扣押物編號:A-l6 、A-l7、A-27、A-28、B08 、B1
    3 、B15 、B16 、B2l 、B23 、B24 、B25)、冰箱 (附件照
    片編號:35) 等 原料及設備，發現均符合一般製造甲基安非
    他命氯化反應、氫化反應與純化反應中所需之各項設備與原
    料。
  四綜合以上研判，該處所為製造甲基安非他命氯化反應、氫化
    反應與純化反應等三階段毒品製造工廠。」等情，亦有法務
    部調查局95年3 月31日調科壹字第09500126840 號鑑定書附
    卷可稽（95年度偵字第9106號偵查卷第177 至196 頁）。
四、另扣案如附表六所示之物品，經送法務部調查局以化學呈色
    法與氣相層析質譜儀分析法鑑定結果認：「
  一送驗白粉含000000000 至000000000 共16個人工鑑別編號，
    因人名 (乙○○)皆 相同，故統一由000000000 號出鑑定報
    告。
  二送驗白粉127 包 (獲案毒品表上註毛重10550 公克，分16袋
    )均 含第一級第6 項毒品海洛因成分，合計淨重7642.40 公
    克 (空包裝總重1845.55 公克)， 純度19.18%，純質淨重14
    65.81 公克)。 」等情，亦有法務部調查局95年5 月30日調
    科壹字第000000000 號鑑定通知書在卷足憑（見95年度偵字
    第9106號偵查卷第256 頁）。
五、稽諸前揭事證，本案事證明確，被告二人犯行堪以認定，應
    予依法論科。
丙、論罪科刑之理由、應適用之法條及科刑審酌事由：
一、核被告乙○○所為，係犯毒品危害防制條例第4 條第2 項製
    造第二級毒品安非他命罪；同條例第4 條第1 項運輸第一級
    毒品海洛因罪；及懲治走私條例第2 條第1 項私運管制物品
    進口罪。核被告甲○○所為，係犯槍砲彈藥刀械管制條例第
    8 條第4 項之未經許可，持有可發射子彈具有殺傷力之改造
    槍枝罪；毒品危害防制條例第4 條第2 項製造第二級毒品安
    非他命罪；再被告甲○○以幫助之意思，參與被告乙○○前
    述運輸私運管制物品第一級毒品海洛因犯罪構成要件以外之
    行為，係犯毒品危害防制條例第4 條第1 項運輸第一級毒品
    海洛因罪與懲治走私條例第2 條第1 項私運管制物品進口罪
    之幫助犯。再按被告甲○○行為後，刑法第30條有關幫助犯
    之規定，雖於94年2 月2 日修正公布，自95年7 月1 日起施
    行，然觀諸修正前、後該條之規定，僅係文字上之修正，亦
    即將「從犯」修正為「幫助犯」，將「幫助他人犯罪」修正
    為「幫助他人實行犯罪行為」，但均不影響「幫助犯無獨立
    性，必以正犯有犯罪行為之存在，始能存在」之嚴格從屬形
    式實務見解之繼續援用，故不涉及罪刑實質內容之變更而非
    屬刑罰法律之變更，不生新舊法比較之問題，應逕適用裁判
    時之刑法第30條之規定，合先敘明，故核被告甲○○所涉犯
    之前開運輸第一級毒品海洛因罪與私運管制物品進口罪之犯
    行，係犯刑法第30條第1 項、毒品危害防制條例第4 條第1
    項、懲治走私條例第2 條第1 項之幫助運輸第一級毒品海洛
    因罪與私運管制物品進口罪。被告二人所犯上開製造第二級
    毒品安非他命罪、運輸第一級毒品海洛因罪與私運管制物品
    進口罪，其犯罪構成要件即含攝持有行為，毋庸另論持有毒
    品罪。
二、復按「行為後法律有變更者，適用行為時之法律；但行為後
    之法律有利於行為人者，適用最有利於行為人之法律」，刑
    法第2 條第1 項定有明文，被告行為後，修正後刑法第28條
    業於95年7 月1 日施行，將舊刑法第28條所定共同正犯要件
    ，即「二人以上共同『實施』犯罪之行為者，皆為正犯」之
    規定，修正為「二人以上共同『實行』犯罪之行為者，皆為
    正犯」之規定，因被告二人在本件均已達著手實行製造第二
    級毒品安非他命、運輸第一級毒品海洛因與私運管制物品進
    口之階段，故上開修正前後之規定適用之結果，對於被告二
    人均是相同之結論，即並無何有利、不利之差別，爰依刑法
    第2 條第1 項前段之規定，適用被告行為時即修正前之刑法
    第28條規定論處。被告乙○○、甲○○與「阿潭」就上開製
    造第二級毒品安非他命之犯行，有犯意聯絡及行為分擔，應
    依修正前刑法第28條之規定，論以共同正犯。被告乙○○與
    其他販毒集團成員就上開運輸第一級毒品海洛因與私運管制
    物品進口之犯行，有犯意聯絡及行為分擔，應依修正前刑法
    第28條之規定，論以共同正犯。被告乙○○所犯前開運輸第
    一級毒品海洛因罪與私運管制物品進口罪；被告甲○○所犯
    前開幫助運輸第一級毒品海洛因罪與私運管制物品進口罪；
    均係一行為觸犯數罪名，皆為想像競合犯，況按被告行為時
    ，刑法第55係規定：「一行為而觸犯數罪名，或犯一罪而其
    方法或其結果之行為犯他罪名者，從一重處斷」；而被告行
    為後該條修正為：「一行為而觸犯數罪名者，從一重處斷。
    但不得科以較輕罪名所定最輕本刑以下之刑」。亦即被告行
    為後，有關想像競合犯之規定，仍保留，但在科刑上有所限
    制；且修正後之規定僅係法理之明文化，非屬法律之變更，
    則被告二人上開犯行部分，自應逕行適用修正後刑法第55條
    之規定，無比較適用之問題（臺灣高等法院95年度上訴字第
    1879號刑事判決參照），故被告乙○○所犯前開運輸第一級
    毒品海洛因罪與私運管制物品進口罪；被告甲○○所犯前開
    幫助運輸第一級毒品海洛因罪與私運管制物品進口罪部分，
    均應依修正後刑法第55條之規定，就被告乙○○部分從一重
    之運輸第一級毒品海洛因罪處斷；就被告甲○○部分，從一
    重之幫助運輸第一級毒品海洛因罪處斷。另被告乙○○所犯
    上開毒品危害防制條例第4 條第2 項製造第二級毒品安非他
    命罪及同條例第4 條第1 項運輸第一級毒品海洛因罪，犯意
    各別，罪名亦異，應予分論併罰；被告甲○○所犯前開槍砲
    彈藥刀械管制條例第8 條第4 項之未經許可，持有可發射子
    彈具有殺傷力之改造槍枝罪；毒品危害防制條例第4 條第2
    項製造第二級毒品安非他命罪及幫助運輸第一級毒品海洛因
    罪，亦罪名亦異，應予分論併罰。
三、又被告乙○○所犯事實欄三所載之運輸第一級毒品海洛因罪
    與私運管制物品進口罪部分，係在在偵查機關尚未得知其涉
    有上開犯行前，即向專案小組調查員以口頭先行主動供出前
    述犯行等情，業經法務部調查局北部地區機動工作組刑事案
    件移送書敘明稽詳（見95年度偵字第9106號偵查卷第258 至
    260 頁），足徵被告乙○○此部分之犯行，係符合刑法自首
    之要件。復按「行為後法律有變更者，適用行為時之法律；
    但行為後之法律有利於行為人者，適用最有利於行為人之法
    律」，刑法第2 條第1 項定有明文，迭如前述，被告乙○○
    於犯上開運輸第一級毒品海洛因罪與私運管制物品進口罪時
    之刑法第62條係規定：「對於未發覺之罪自首而接受裁判者
    ，減輕其刑。但有特別規定者，依其規定」，惟95年7 月1
    日修正公布施行之刑法第62條則規定：「對於未發覺之罪自
    首而接受裁判者，『得』減輕其刑。但有特別規定者，依其
    規定」，比較修正前後有關自首之規定，以95年7 月1 日修
    正公布施行前之規定，較有利於被告乙○○，則就被告乙○
    ○所犯事實欄三所載之犯行部分，應依刑法第2 條第1 項前
    段，適用修正前刑法第62條前段自首之規定減輕其刑。再被
    告乙○○就事實欄三所載之運輸第一級毒品海洛因罪與私運
    管制物品進口罪部分，除符合自首之要件外，其在偵查中亦
    經檢察官事先同意，其向檢察官併以證人身分供述前開走私
    海洛因犯行，因而使檢察官得以追訴該案之其他供犯－甲○
    ○，故被告乙○○就所犯上開走私海洛因犯行部分，亦符合
    證人保護法第14條第1 項減輕或免除其刑之規定，就被告乙
    ○○所犯此部分之犯行，應依上開規定，減輕其刑，並遞減
    之。至被告甲○○所犯事實欄三所載之運輸第一級毒品海洛
    因罪與私運管制物品進口罪部分，其基於幫助之意思，參與
    該等犯罪構成要件以外之行為，為幫助犯，爰就此部分依刑
    法第30條第2 項規定減輕其刑。
四、被告二人行為後，刑法第59條之規定，業於94年2 月2 日修
    正公布，於95年7 月1 日施行，由原所定「犯罪之情狀可憫
    恕者，得酌量減輕其刑」，修正為「犯罪之情狀顯可憫恕，
    認科以最低刑度仍嫌過重者，得酌量減輕其刑。」惟此規定
    ，為法院就刑之酌減審認標準見解之明文化，非屬法律之變
    更，有最高法院95年度第8 次刑事庭會議紀錄可考。再審酌
    被告二人均年紀尚輕，其等涉犯本件犯行後，甚有悔意，均
    已坦承全部犯行，且被告乙○○就所犯事實欄三所載之犯行
    部分，係屬自首；而被告甲○○就就所犯事實欄三所載之犯
    行部分，僅係幫助犯，依前揭情況，衡情顯可憫恕，然被告
    二人所涉犯製造安非他命之犯行，係無期徒刑或七年以上有
    期徒刑之重典；被告二人所涉犯運輸海洛因之犯行，係死刑
    或無期徒刑之重典；認就被告二人科最低刑度仍嫌過重，為
    給予被告二人有自新改過之機會，爰就被告二人所涉犯上開
    製造安非他命與運輸海洛因之罪責部分，再依刑法第59條規
    定酌減其刑。另就有關刑法修正前後，刑之減輕後刑度減少
    輻度之規定，係以修正前之刑法之規定較有利於被告，自應
    以被告行為時即修正前刑法有關刑之減輕之相關規定，定被
    告刑之減輕後之刑度，併予敘明。
五、查被告乙○○前因違反毒品危害防制條例案件，經本院以92
    年度易字第2774號判決判處有期徒刑五月確定，於93年4 月
    27日易科罰金執行完畢等情，此有臺灣高等法院被告前案紀
    錄表一件附卷可稽，其於五年以內再故意犯本件有期徒刑以
    上之罪，不論依修正前之刑法第47條，或修正後之刑法第47
    條第1 項之規定，均構成累犯，對被告而言並無有利或不利
    之情形，自不生新舊法比較之問題，應逕依修正前之刑法第
    47條，論以累犯，並加重其刑。爰審酌被告甲○○持有具有
    殺傷力之槍枝，以及被告二人製造毒品安非他命，與運輸毒
    品海洛因之犯行，對於社會治安與個人安全甚有危害，惟被
    告二人犯罪後均坦承犯行，皆尚有悔意，態度甚佳等一切情
    狀，各量處如主文所示之刑，況修正後刑法第51條第5 款係
    規定：「宣告多數有期徒刑者，於各刑中之最長期以上，各
    刑合併之刑期以下，定其刑期。但不得逾三十年」，然修正
    前第51條第5 款有關多數有期徒刑合併所定之刑期係不得逾
    逾二十年，比較新舊法結果，自以修正前之規定對於被告有
    利，應依修正前第51條第5 款之規定，定其有期徒刑部分之
    應執行刑。又按本案被告行為後，刑法及其施行法業於95年
    7 月1 日修正施行，關於新舊法律變更之比較適用，原則上
    應就罪刑有關之共犯、未遂犯、想像競合犯、牽連犯、連續
    犯、結合犯，以及累犯加重、自首減輕暨其他法定加減原因
    （如身分加減）與加減例等一切情形，綜其全部罪刑之結果
    而為比較（最高法院95年度第8 次會議關於中華民國刑法94
    年修正施行後之法律比較適用決議第1 點第(四)小點參照）。
    而此次修法與本案罪刑相關者，有刑法第28條共同正犯、第
    62條自首、第47條累犯與第51條第5 款定執行刑之規定，均
    適用修正前刑法之相關規定；且就宣告併科罰金刑部分，被
    告甲○○所犯上開槍砲彈藥刀械管制條例第8 條第4 項雖未
    修正，但在此次刑法及其施行法修正之前，依罰金罰鍰提高
    標準條例第1 條前段之規定，其罰金部分之法定最低刑度為
    「銀元一元（即新臺幣三十元）以上」，嗣因刑法施行法第
    1 之1 條已增訂：「中華民國94年1 月7 日刑法修正施行後
    ，刑法分則所定罰金之貨幣單位為新臺幣；94年1 月7 日刑
    法修正時，刑法分則編未修正之條文定有罰金者，自94年1
    月7 日刑法修正施行後，就其所定數額提高為三十倍，但72
    年6 月26日至94年1 月7 日新增或修正之條文，就其所定數
    額提高為三倍」，此規定因屬前揭罰金罰鍰提高標準條例第
    1 條但書所稱之「法律已依一定比率規定罰金或罰鍰之數額
    或倍數」，自應優先適用，另修正後刑法第33條第5 款亦已
    將罰金刑調整為新臺幣一千元以上，以百元計算，故依前述
    標準換算後，被告所犯本罪之併科罰金刑最低刑度部分已變
    更為「新臺幣一千元以上」，經比較前後規定之罰金刑度，
    亦以修正前之刑法第33條第5 款之規定，對於被告較為有利
    。再就罰金易服勞役之折算標準部分，如依修正前刑法第42
    條第2 項及修正前罰金罰鍰提高標準條例第2 條之規定，應
    以銀元三百元即新臺幣九百元折算一日，惟若依修正後刑法
    第42條第3 項（原罰金罰鍰提高標準條例第二條已同時刪除
    ）之規定，應以新臺幣一千元、二千元或三千元折算一日，
    二者相較之下，就此部分固應以修正後之規定較有利於被告
    ，然因此僅係易刑之折算標準，本院認宜先以主刑併科罰金
    刑度來判斷何者對於被告較為有利，況本案有關刑法第28條
    共同正犯、第62條自首、第47條累犯與第51條第5 款定執行
    刑之規定，均適用修正前刑法之相關規定，迭如前述，從而
    ，依據刑法第2 條第1 項前段與前開說明，應一體適用修正
    前刑法及修正前罰金罰鍰提高標準條例之規定，宣告併科罰
    金刑與罰金易服勞役之折算標準，以資懲儆。
丁、沒收：
    按我國刑法之規定，沒收為從刑之一種，附屬於主刑，不生
    比較輕重問題，亦不容與其他刑法總則規定割裂適用，且修
    正後有關沒收之規定，並無特別有利於被告，應適用被告行
    為時即修正前之刑法第38條之規定，先予敘明。扣案如附表
    一所示具有殺傷力之改造手槍一支係屬違禁物，應依修正前
    刑法第38條第1 項第1 款規定，不問屬於犯人與否，在被告
    甲○○未經許可持有槍彈項下宣告沒收之。再扣案附表二之
    毒品安非他命、附表三之製造毒品安非他命之器具與附表六
    之毒品海洛因，均應依毒品危害防制條例第18條第1 項前段
    之規定，各在被告製造毒品安非他命或運輸毒品海洛因主文
    項下宣告沒收銷燬之。再附表四與五所示之物，均係被告乙
    ○○或甲○○所有，供犯毒品危害防制條例第4 條第1 項、
    第2 項之罪所用之物，依「共同犯罪，應各負全部責任」之
    法理，應依毒品危害防制條例第19條第1 項之規定，在被告
    二人製造毒品安非他命或運輸毒品海洛因主文項下均宣告沒
    收之。至於扣案附表七之子彈，經送驗後均不具有殺傷力一
    節，亦經內政部警政署刑事警察局鑑定明確，此有卷附該局
    95年4 月7 日刑鑑字第0950042841號槍彈鑑定書可稽（見95
    年度偵字第9106號偵查卷第67-70） ，就該等物品爰不宣告
    沒收。另扣案第一級毒品海洛因（淨重1.76公克），係與被
    告二人施用毒品有關，上開物品與被告二人所涉犯之本件犯
    行無涉，爰不於本案宣告沒收，末此敘明。
戊、併辦部分：
一、臺灣板橋地方法院檢察署95年度偵字第17114 號併辦部分：
  (一)移送併辦意旨略以：
    乙○○與販毒集團成員（另行處理）均明知海洛因為毒品危
    害防制條例所列管之第一級毒品並為懲治走私條例所列管制
    進出口物品，不得私運進口運輸，竟基於犯意聯絡，於95年
    3 月間由販賣毒品集團成員在泰國取得海洛因毒品，偽裝成
   「 榴槤乾」包裝，再寄送私運進入我國境內，乙○○負責提
    供接貨地址及安排監視交貨人員，甲○○知悉乙○○要求其
    提供地址，係供收受不法郵件包裹之用，仍基於不確定之幫
    助犯意，提供其妻舅不知情之鍾本豐位於台北縣汐止市○○
    街43巷4 號3 樓住處，供作接運海洛因地點，於同年3 月16
    日販賣集團成員至泰國以包裹寄送前述地址，收件人記載為
    化名「蔡文振」，預計95年3 月20、21日左右寄達，販賣集
    團成員再另行安排接貨人員，持人頭「蔡文振」之身分證至
    前揭地址領貨。乙○○因前述安非他命工廠遭查獲後，乙○
    ○向專案組調查員即以口頭先行主動供出前述走私海洛因，
    專案小組即通報臺北關稅局對來自泰國之郵包嚴格注檢，監
    控前述郵包寄達地，承辦調查員另電話報告本檢察官有關乙
    ○○前述自首情事；嗣由基隆關稅局於95年3 月20日依職權
    自行查得前述包裹（申報單號碼：EＺ000000000TH） ，於該
    包裹內查獲偽裝成榴槤乾之海洛因，共毛重10,465.81 公克
    。因乙○○遭查獲在押，販賣集團放棄前述海洛因，未派人
    收貨。乙○○於執法機關未查明走私運輸前述海洛因郵包之
    特定犯罪人時，即於後述製造安非他命工廠案件偵訊時自首
    。
  (二)臺灣板橋地方法院檢察署檢察官上開移送併辦部分，與本案
    被告乙○○所犯事實欄三之犯行部分係同一事實，本院自得
    併予審究，併此敘明。
二、臺灣板橋地方法院檢察署95年度毒偵字第4532號併辦部分：
  (一)移送併辦意旨略以：
    乙○○基於施用第二級毒品安非他命之概括犯意，自95年1
    月間起，至同年3 月19日為採尿回溯前96小時內之某時，在
    臺北縣樹林市等地，連續施用第二級毒品安非他命多次，嗣
    於同年月19日14時許，為法務部調查局北部地區機動工作組
    、臺中縣政府警察局、苗栗縣政府警察局、臺北縣政府警察
    局樹林分局、行政院海岸巡防署新竹機動查緝隊聯合組成之
    專案小組，在臺北縣樹林市○○街○段37號查獲，並扣得甲
    基安非他命成品約8.2 公斤（平均純度70.04 ％、純質淨重
    5.74 3公斤）、甲基安非他命製程中間產物氯麻黃素約2.75
    公斤、製造安非他命原料苯基醋酸約24公斤、製造甲基安非
    他命原料第四級毒品麻黃素約1.5 公克、甲基安非他命半成
    品（滷水）145 公克等物（被告涉及製造及運輸毒品部分，
    業經提起公訴）。
  (二)被告乙○○所涉犯此部分施用毒品安非他命之犯行，顯係另
    行起意，與其所犯本件製造毒品安非他命或連輸海洛因之犯
    行，並無何連續犯、牽連犯與想像競合犯之裁判上一罪關係
    ，並非起訴效力所及，本院無從併予審理，應退由檢察官另
    行依法處理。
據上論斷，應依刑事訴訟法第299 條第1 項前段，槍砲彈藥刀械
管制條例第8 條第4 項，毒品危害防制條例第4 條第1 項、第2
項、第18條第1 項前段、第19條第1 項，懲治走私條例第2 條第
1 項，證人保護法第14條第1 項，刑法第11條、第2 條第1 項、
修正前第28條、第55條、第30條、修正前第62條、第59條、修正
前第47條、修正前第51條第5 款、修正前第42條第2 項、修正前
第38條第1 項第1 款，修正前罰金罰鍰提高標準條例第2 條，現
行法規所定貨幣單位折算新臺幣條例第2 條，判決如主文。
本案經檢察官王聖涵到庭執行職務。
中    華    民    國    95    年    9     月    29    日
              刑事第十九庭  審判長法  官  許必奇
                                  法  官  曾正耀
                                  法  官  陳明偉
上列正本證明與原本無異。
如不服本判決，應於判決送達後10日內，向本院提出上訴狀。
                                  書記官  金和國
中    華    民    國    95    年    9     月    29    日
附錄：
槍砲彈藥刀械管制條例第8條第4項：
未經許可，持有、寄藏或意圖販賣而陳列第 1 項所列槍枝者，處
 3年以上10年以下有期徒刑，併科新臺幣700萬元以下罰金。
毒品危害防制條例第4條第1、2項：
製造、運輸、販賣第一級毒品者，處死刑或無期徒刑；處無期徒
刑者，得併科新臺幣 1 千萬元以下罰金。
製造、運輸、販賣第二級毒品者，處無期徒刑或 7 年以上有期徒
刑，得併科新臺幣 7 百萬元以下罰金。
懲治走私條例第2條第1項：
私運管制物品進口、出口逾公告數額者，處 7 年以下有期徒刑，
得併科新臺幣 3 百萬元以下罰金。
附表一：改造手槍（具殺傷力）
┌──┬────────────┬───┬──────┐
│編號│名                   稱 │數 量 │備        註│
├──┼────────────┼───┼──────┤
│ 1  │可發射子彈具有殺傷力之仿│壹 支 │            │
│    │FN廠1910型半自動手槍製造│      │            │
│    │之槍枝，換裝土造金屬槍管│      │            │
│    │改造而成之改造手槍【槍枝│      │            │
│    │管制編號0000000000】    │      │            │
└──┴────────────┴───┴──────┘
附表二：毒品安非他命與原料
┌──┬────┬────────────┬─────┐
│編號│名    稱│     數量、重量         │備      註│
├──┼────┼────────────┼─────┤
│ 1  │安非他命│2 包、淨重8,200 公克，平│第二級毒品│
│    │        │均純度70.04%，純質淨重  │，沒收銷燬│
│    │        │5,743.28公克            │          │
├──┼────┼────────────┼─────┤
│ 2  │甲基安非│約2.75公斤              │第二級毒品│
│    │他命製程│                        │，沒收銷燬│
│    │中間產物│                        │          │
│    │氯麻黃素│                        │          │
├──┼────┼────────────┼─────┤
│ 3  │製造安非│約24公斤                │第二級毒品│
│    │他命原料│                        │，沒收銷燬│
│    │苯基醋酸│                        │          │
├──┼────┼────────────┼─────┤
│ 4  │製造甲基│約1.5 公克              │第二級毒品│
│    │安非他命│                        │，沒收銷燬│
│    │原料第四│                        │          │
│    │級毒品麻│                        │          │
│    │黃素    │                        │          │
├──┼────┼────────────┼─────┤
│ 5  │安非他命│2 包、淨重8,200 公克，平│第二級毒品│
│    │        │均純度70.04%，純質淨重  │，沒收銷燬│
│    │        │5,743.28公克            │          │
└──┴────┴────────────┴─────┘
附表三：製造毒品安非他命器具
┌──┬─────────┬──────┬──────┐
│編號│名             稱 │數       量 │備        註│
├──┼─────────┼──────┼──────┤
│ 1  │加熱過濾設備      │壹       組 │            │
├──┼─────────┼──────┼──────┤
│ 2  │瓦斯量表          │壹       組 │            │
├──┼─────────┼──────┼──────┤
│ 3  │真空幫浦          │貳       個 │            │
├──┼─────────┼──────┼──────┤
│ 4  │大蒸餾瓶          │壹       個 │            │
├──┼─────────┼──────┼──────┤
│ 5  │攪拌機            │貳       個 │            │
├──┼─────────┼──────┼──────┤
│ 6  │大塑膠漏斗        │壹       組 │            │
├──┼─────────┼──────┼──────┤
│ 7  │離心器            │壹       個 │            │
├──┼─────────┼──────┼──────┤
│ 8  │小塑膠漏斗        │壹       個 │            │
├──┼─────────┼──────┼──────┤
│ 9  │防毒面具          │陸       個 │            │
├──┼─────────┼──────┼──────┤
│ 10 │不明化學物        │壹       罐 │            │
├──┼─────────┼──────┼──────┤
│ 11 │篩檢試紙          │貳       盒 │            │
├──┼─────────┼──────┼──────┤
│ 12 │疑似鹽酸麻黃素    │伍       包 │            │
├──┼─────────┼──────┼──────┤
│ 13 │護目鏡            │       個 │            │
├──┼─────────┼──────┼──────┤
│ 14 │活性炭            │壹       箱 │            │
├──┼─────────┼──────┼──────┤
│ 15 │除臭機            │壹       組 │            │
├──┼─────────┼──────┼──────┤
│ 16 │量杯              │陸       個 │            │
├──┼─────────┼──────┼──────┤
│ 17 │塑膠量杯          │貳       個 │            │
├──┼─────────┼──────┼──────┤
│ 18 │攪拌棒            │       支 │            │
├──┼─────────┼──────┼──────┤
│ 19 │溫度計            │貳       支 │            │
├──┼─────────┼──────┼──────┤
│ 20 │濾紙              │柒       盒 │            │
├──┼─────────┼──────┼──────┤
│ 21 │已用過濾紙        │拾    張  │            │
├──┼─────────┼──────┼──────┤
│ 22 │丙酮              │柒       桶 │            │
├──┼─────────┼──────┼──────┤
│ 23 │氯假麻黃素        │壹       包 │            │
├──┼─────────┼──────┼──────┤
│ 24 │小包氯假麻黃素    │壹       包 │            │
├──┼─────────┼──────┼──────┤
│ 25 │吸水紙（已晾乾）  │壹       張 │            │
├──┼─────────┼──────┼──────┤
│ 26 │磅秤              │壹       個 │            │
├──┼─────────┼──────┼──────┤
│ 27 │吸管              │貳       支 │            │
├──┼─────────┼──────┼──────┤
│ 28 │塑膠吸管          │       支 │            │
├──┼─────────┼──────┼──────┤
│ 29 │氫氧化鈉          │拾  捌  瓶  │            │
├──┼─────────┼──────┼──────┤
│ 30 │濾網              │伍       支 │            │
├──┼─────────┼──────┼──────┤
│ 31 │電磁爐            │壹       個 │            │
├──┼─────────┼──────┼──────┤
│ 32 │加熱器            │壹       個 │            │
├──┼─────────┼──────┼──────┤
│ 33 │碳酸鈉            │壹       罐 │            │
├──┼─────────┼──────┼──────┤
│ 34 │高級鹽酸          │貳       箱 │            │
├──┼─────────┼──────┼──────┤
│ 35 │氯仿              │貳       桶 │            │
├──┼─────────┼──────┼──────┤
│ 36 │麻黃鹼製程        │壹       張 │            │
├──┼─────────┼──────┼──────┤
│ 37 │氫氧瓶            │貳       瓶 │            │
├──┼─────────┼──────┼──────┤
│ 38 │高壓反應槽        │壹       只 │            │
├──┼─────────┼──────┼──────┤
│ 39 │瓦斯爐（含加熱網）│肆       具 │            │
├──┼─────────┼──────┼──────┤
│ 40 │鈀金              │       瓶 │            │
├──┼─────────┼──────┼──────┤
│ 51 │盛裝容器          │肆       個 │            │
├──┼─────────┼──────┼──────┤
│ 52 │瀘紙              │貳       盒 │            │
├──┼─────────┼──────┼──────┤
│ 53 │壓力表            │壹       只 │            │
├──┼─────────┼──────┼──────┤
│ 54 │電子秤            │壹       只 │            │
├──┼─────────┼──────┼──────┤
│ 55 │試紙              │肆       只 │            │
├──┼─────────┼──────┼──────┤
│ 56 │刮勺              │壹       根 │            │
├──┼─────────┼──────┼──────┤
│ 57 │溫度計            │肆       根 │            │
├──┼─────────┼──────┼──────┤
│ 58 │量杯              │       只 │            │
├──┼─────────┼──────┼──────┤
│ 59 │燒杯              │       只 │            │
├──┼─────────┼──────┼──────┤
│ 60 │塑膠手套          │       只 │            │
├──┼─────────┼──────┼──────┤
│ 61 │活性炭素          │       袋 │            │
├──┼─────────┼──────┼──────┤
│ 62 │氫氧化鈉          │拾  玖  瓶  │            │
├──┼─────────┼──────┼──────┤
│ 63 │鹽酸              │玖      瓶  │            │
├──┼─────────┼──────┼──────┤
│ 64 │鐵鍋              │壹      只  │            │
├──┼─────────┼──────┼──────┤
│ 65 │接收瓶            │壹      瓶  │            │
├──┼─────────┼──────┼──────┤
│ 66 │塑膠容器          │壹      只  │            │
├──┼─────────┼──────┼──────┤
│ 67 │杓子              │壹      只  │            │
├──┼─────────┼──────┼──────┤
│ 68 │量筒              │貳      只  │            │
└──┴─────────┴──────┴──────┘
附表四：被告犯製造毒品安非他命與運輸毒品海洛因所用之物
┌──┬─────────┬──────┬──────┐
│編號│名             稱 │數       量 │備        註│
├──┼─────────┼──────┼──────┤
│ 1  │手機              │捌       支 │            │
├──┼─────────┼──────┼──────┤
│ 2  │SIM卡             │玖       片 │            │
├──┼─────────┼──────┼──────┤
│ 3  │國外漫遊電話卡    │貳 拾 伍 張 │            │
├──┼─────────┼──────┼──────┤
│ 4  │工廠鑰匙          │壹       支 │            │
├──┼─────────┼──────┼──────┤
│ 5  │新光保全卡及鑰匙  │壹       袋 │            │
│    │（樹林市○○路○ 段│            │            │
│    │101 巷80弄3-43號）│            │            │
├──┼─────────┼──────┼──────┤
│ 6  │手機（含SIM卡）   │貳       支 │            │
└──┴─────────┴──────┴──────┘
附表五：毒品海洛因包裹
┌──┬─────────┬──────┬──────┐
│編號│名             稱 │數       量 │備        註│
├──┼─────────┼──────┼──────┤
│ 1  │包裝紙箱          │壹       個 │包裹毒品之外│
│    │                  │            │箱          │
├──┼─────────┼──────┼──────┤
│ 2  │榴槤乾            │壹       袋 │            │
└──┴─────────┴──────┴──────┘
附表六：毒品海洛因
┌──┬────┬────────────┬─────┐
│編號│名    稱│數                   量 │備      註│
├──┼────┼────────────┼─────┤
│ 1  │海洛因  │127包、毛重9487.95公克、│第一級毒品│
│    │        │淨重7642.40公克、純度   │，沒收銷燬│
│    │        │19.18% ， 純質淨重1465. │          │
│    │        │81公克                  │          │
└──┴────┴────────────┴─────┘
附表七：不具有殺傷力之子彈
┌──┬────────────┬───┬──────┐
│編號│名                   稱 │數 量 │備        註│
├──┼────────────┼───┼──────┤
│ 1  │不具傷殺力之直徑7.76mm金│肆 顆 │經採樣壹顆試│
│    │屬彈頭之土造子彈        │      │射，無法擊發│
│    │                        │      │，不具殺傷力│
├──┼────────────┼───┼──────┤
│ 2  │不具傷殺力之直徑7.79mm金│壹 顆 │經實際試射，│
│    │屬彈頭之土造子彈        │      │無法擊發，不│
│    │                        │      │具殺傷力    │
└──┴────────────┴───┴──────┘


司法院資訊處製作；財團法人民間司法改革基金會備份。
